【裁判字號】    95,訴,2500
【裁判日期】    951229
【裁判案由】    毒品危害防制條例
【裁判全文】
臺灣板橋地方法院刑事判決              95年度訴字第2500號
公  訴  人  臺灣板橋地方法院檢察署檢察官
被      告  甲○○
上列被告因違反毒品危害防制條例案件，經檢察官提起公訴（95
年度偵字第16815 號），被告於審理中對被訴之事實為有罪陳述
，經本院合議裁定行簡式審判程序，判決如下：
    主  文
甲○○連續轉讓第一級毒品，處有期徒刑壹年貳月。
    事  實
一、甲○○曾因違反槍砲彈藥刀械管制條例案件，經臺灣士林地
    方法院判處有期徒刑2 年、罰金60,000元確定，嗣於90年2
    月9 日因縮短刑期假釋出監，並於90年3 月1 日縮刑期滿（
    不構成累犯）。甲○○明知海洛因係毒品危害防制條例所管
    制之第一級毒品，依法不得轉讓，竟基於轉讓第一級毒品海
    洛因概括犯意，連續於95年5 月下旬間某日、同年月31日某
    時及同年6 月初某日，分別在臺北縣三重市中興橋橋下某處
    、臺北市○○○路「肯德基」餐廳內及臺北市○○○路421
    巷巷口附近，各轉讓份量均未達壹公克之海洛因予乙○○施
    用1 次（詳細數量不詳，共計轉讓3 次）。嗣經警根據乙○
    ○之指述獲悉上情，於95年7 月5 日晚間8 時許，在臺北縣
    汐止市○○路150 巷2 號查獲甲○○。
二、案經臺北市政府警察局移送臺灣板橋地方法院檢察署檢察官
    偵查起訴。
    理  由
一、被告甲○○對於所犯於前揭時間、地點無償提供第一級毒品
    海洛因予乙○○施用之事實，業於本院準備程序、審理時供
    承不諱（本院卷第93頁、第97頁），核與證人乙○○於檢察
    官偵訊時所述被告無償轉讓海洛因之地點、時間等經過大致
    吻合（偵查卷第46頁至第47頁），乃被告前揭自白，即非不
    足採信。且參被告已於偵查中自承電話號碼「000000 0000
    」乃為其所使用，而證人乙○○係綽號「阿詳」，會於電話
    中向其詢問有無海洛因等節，核亦與證人乙○○於警詢時及
    檢察官偵訊中所稱彼綽號確為「阿祥」，暨伊均係經由電話
    聯繫被告詢問有無海洛因可以提供各情相符，可見被告與證
    人乙○○顯然均係經由電話聯繫海洛因之交付事宜，茲依卷
    附通訊監察書所載，證人乙○○曾於95年6 月4 日17時21分
    許與被告經由前揭電話聯繫，且於證人乙○○質之「昨天那
    個量不太夠」之疑問時，被告即回答稱「量一定夠的，量一
    定夠的」等語（偵查卷第17頁至第18頁、第54頁至第55頁、
    第59頁、第66頁至第67頁），是以前揭電話對談經過，顯屬
    被告及證人乙○○間就彼等在通話之前曾經交付、收受之海
    洛因份量所為之討論，因此前述通訊監察內容，即足為被告
    上開自白之佐證，堪認被告確有如事實欄所示時、地轉讓海
    洛因予乙○○施用無疑。至於被告雖於本院審理時一度改稱
    「‧‧‧（證人乙○○）問我是否有沒有海洛因，我沒有說
    他自己就拿去用‧‧‧」各語云云，然而細繹被告自白前揭
    交付海洛因之地點，多在戶外之公共場所，倘如被告並無自
    行取出並且交付之動作，則證人乙○○如何能順利伸手由被
    告身上取得海洛因，且其次數更有3 次之多？可見被告前揭
    辯解無非事後避就言語，難以採取。綜上所述，被告連續轉
    讓第一級毒品海洛因之犯行，洵堪認定。
二、法律修正之比較適用：按行為後法律有變更者，應將行為時
    之法律與裁判時之法律比較適用最有利於行為人之法律；又
    新舊刑法關於刑之規定，雖同採從輕主義，惟比較時仍應就
    罪刑有關之共犯、未遂犯、連續犯、牽連犯以及累犯加重、
    自首減輕、暨其他法定加減原因、與加減例等一切情形，綜
    其全部之結果，而為比較，再適用有利於行為人之法律處斷
    ，而不得一部割裂分別適用不同之新舊法（最高法院24年上
    字第4634號、29年上字第964 號判例意旨、95年第8 次刑事
    庭會議決議參照）。被告行為後，刑法第56條連續犯之規定
    ，業於94年2 月2 日修正公布刪除，定於95年7 月1 日施行
    ，則被告之犯行，因行為後新法業已刪除連續犯之規定，此
    刪除雖非犯罪構成要件之變更，但顯已影響行為人刑罰之法
    律效果，自屬法律有變更，依新法第2 條第1 項規定，比較
    新、舊法結果，仍應適用較有利於被告之行為時法律即舊法
    論以連續犯（最高法院95年第8 次刑事庭會議決議參照）。
三、核被告甲○○所為，係違反毒品危害防制條例第8條第1項之
    轉讓第一級毒品罪。被告轉讓毒品前後持有第一級毒品之低
    度行為，為其轉讓之高度行為所吸收，不另論罪。被告先後
    多次轉讓第一級毒品之犯行，時間緊接，犯罪構成要件相同
    ，顯係基於概括犯意反覆為之，應依修正前刑法第56條連續
    犯之規定論以一罪，並依法加重其刑。又被告坦承轉讓少量
    毒品（每次均不足1公克）共3次予乙○○施用有如前述，其
    合計數量至多當亦不足3公克，則其數量顯然未達毒品危害
    防制條例第8條第6項規定之數量程度，自不能依該條加重其
    刑，併予敘明。爰審酌被告甲○○多次轉讓海洛因供他人施
    用，不僅危害他人之生命、身體健康，並且對於社會治安造
    成嚴重影響，加以其前曾有如事實所述前科（有臺灣高等法
    院被告前案紀錄表可佐）可見品行不佳，然犯罪後坦承轉讓
    毒品犯行，態度尚稱良好等及其他一切情狀，量處如主文所
    示之刑。
四、查本件認定之事實既僅有被告轉讓第1 級毒品海洛因之情節
    ，而其亦於本院訊問時自承警於查獲時所另扣案之安非他命
    2 包（淨重2.2 公克）、海洛因殘渣袋1 個、分裝袋20個、
    分裝杓管5 支、吸食器1 組等物品或屬供其自行施用毒品之
    物品、工具，或屬其施用毒品後所剩餘，顯然均與本件轉讓
    毒品犯行無關（即並非被告用以供犯轉讓毒品罪所用之物）
    ，即公訴人亦於起訴書內明確記載被告所涉施用第一級、第
    二級毒品部分將予另行起訴，是前揭扣案物品，均不於本件
    宣告沒收，應由檢察官另為處理。
據上論斷，應依刑事訴訟法第273 條之1 第1 項、第299 條第1
項前段，毒品危害防制條例第8 條第1 項，刑法第11條前段、第
2 條第1 項前段、（修正前）第56條，判決如主文。
本案經檢察官朱學瑛到庭執行職務。
中    華    民    國    95    年    12    月    29    日
                  刑事第三庭  法  官  蕭胤瑮
上列正本證明與原本無異。
如不服本判決，應於判決送達後十日內向本院提出上訴狀（應附
繕本），上訴於臺灣高等法院。
                              書記官  黃炎煌
中    華    民    國    95    年    12    月    29    日
附錄本案論罪科刑法條全文：
毒品危害防制條例第8 條：
轉讓第一級毒品者，處1 年以上7 年以下有期徒刑，得併科新臺
幣1 百萬元以下罰金。
轉讓第二級毒品者，處6 月以上5 年以下有期徒刑，得併科新臺
幣70萬元以下罰金。
轉讓第三級毒品者，處3 年以下有期徒刑，得併科新臺幣30萬元
以下罰金。
轉讓第四級毒品者，處1 年以下有期徒刑，得併科新臺幣10萬元
以下罰金。
前四項之未遂犯罰之。
轉讓毒品達一定數量者，加重其刑至二分之一，其標準由行政院
定之。


司法院資訊處製作；財團法人民間司法改革基金會備份。
